【裁判字號】    95,沙交簡上,648
【裁判日期】    951120
【裁判案由】    公共危險
【裁判全文】
臺灣臺中地方法院刑事判決         95年度沙交簡上字第648號
上  訴  人  臺灣臺中地方法院檢察署檢察官
被      告  甲○○
上列上訴人因被告公共危險案件，不服本院沙鹿簡易庭中華民國
九十五年八月二十四日九十五年度沙交簡字第二九０號第一審簡
易判決（聲請簡易判決處刑案號：九十五年度速偵字第二五０四
號），提起上訴，本院判決如下：
    主    文
上訴駁回。
    理    由
一、本案經本院合議庭審理結果，認第一審簡易判決認事用法及
    量刑均無不當，應予維持，並引用第一審判決書記載之事實
    、證據及理由（如附件）。
二、檢察官提起本件上訴意旨略以：依臺灣臺中地方法院檢察署
    與公共危險駕駛人之緩起訴協商標準，被告駕駛自小客車，
    所測酒精濃度零點五五毫克以上而未滿一毫克，被告須支付
    緩起訴處分金新臺幣（下同）四萬元始准予緩起訴。經參酌
    實務操作道路交通管理處罰條例第三十五條規定，員警取締
    酒駕時，酒清濃度在零點五五毫克以上者，內部規定之開單
    裁罰金額，汽車約在四萬九千五百元以上。且依民國九十五
    年二月五日修正後之行政罰法第二十六條規定，一行為同時
    觸犯刑事法律及違反行政法上義務規定者，依刑事法律處罰
    之。原審判決所諭知之刑度僅為拘役三十日，易科罰金僅相
    當二萬七千元，不僅與行政處罰與緩起訴處分之負擔不克相
    當，被告亦因此可免行政處罰之責任，輕重顯有失衡，似尚
    難達到刑事警惕被告之效果，爰提起上訴，請改量處適當之
    刑等語。
三、按關於刑之量定，係實體法上賦予法院得為自由裁量之事項
    ，倘其未有逾越法律所規定之範圍，或濫用其權限，即不得
    任意指摘為違法，最高法院七十五年台上字第七０三三號判
    例意旨闡述至明。且在同一犯罪事實與情節，如別無其他加
    重或減輕之原因，下級審量定之刑，亦無過重或失輕之不當
    情形，則上級審法院對下級審法院之職權行使，原則上應予
    尊重，最高法院八十五年度台上字第二四四六號刑事判決亦
    可值參照。
四、經查：被告甲○○所犯之刑法第一百八十五條之三之服用酒
    類不能安全駕駛動力交通工具而駕駛罪，其法定刑為「一年
    以下有期徒刑、拘役或三萬元以下罰金」。而原審就本件犯
    罪事實已審酌被告之酒醉程度，對往來人車安全造成之危險
    等一切情狀，於法定刑度內量處被告拘役三十日，並諭知易
    科罰金之折算標準，難謂有何違法失當之處。檢察官上訴理
    由雖認原審量刑過輕，然刑事處罰與行政裁罰其性質、效果
    及影響本不相同，難以相提並論，況拘役刑屬自由刑，原審
    判處拘役雖併諭知易科罰金之折算標準，惟是否准予易科，
    執行檢察官仍得依修正前刑法第四十一條規定審酌，是以尚
    不得僅以所處拘役日數易科罰金後之金額，較行政罰鍰之金
    額低，即認原判決量刑失當。公訴人執此而謂原審判刑失輕
    ，提起上訴請求撤銷改判為無理由，應予駁回。
據上論斷，應依刑事訴訟法第四百五十五條之一第一項、第三項
、第三百七十三條、第三百六十八條，判決如主文。
本案經檢察官郭明嵐到庭執行職務。
中    華    民    國    95    年    11    月    20    日
                  交通法庭  審判長法  官  許金樹
                                  法  官  張清洲
                                  法  官  高文崇
以上正本證明與原本無異。
本件不得上訴。
                                  書記官  林淑慧
中    華    民    國    95    年    11    月    21    日
附錄論罪科刑法條
中華民國刑法第一百八十五條之三：
服用毒品、麻醉藥品、酒類或其他相類之物，不能安全駕駛動力
交通工具而駕駛者，處一年以下有期徒刑、拘役或三萬元以下罰
金。


司法院資訊處製作；財團法人民間司法改革基金會備份。
